# 小企业还可以用“短期投资”这个会计科目吗？

提问人：windymotto 时间：2010-05-06 16:47:03
小企业可以用“短期投资”替代“交易性金融资产”这个会计科目吗？ 谢谢各位！:handshake

回答人：chenyiwei
回复 楼主 windymotto 的帖子根据该企业所执行的会计准则确定应当使用什么科目，不存在选择和替代的问题。